臺灣基隆地方法院刑事判決　　　　　　　96年度訴字第1022號
公　訴　人　臺灣基隆地方法院檢察署檢察官
被　　　告　乙○○
上列被告因毒品危害防制條例案件，經檢察官提起公訴（96年度
毒偵字第2856號），因被告於準備程序中為有罪之陳述，經本院
合議庭裁定由受命法官獨任以簡式審判程序審理，本院判決如下
：
    主  文
乙○○施用第一級毒品，累犯，處有期徒刑柒月，扣案之第一級
毒品海洛因壹包（驗餘淨重零點零柒公克）併同難以完全析離之
外包裝袋壹只，沒收銷燬之。
    事實及理由
一、本件犯罪事實、證據及應適用之法條除均引用檢察官起訴書
    之記載外（如附件），並補充或更正如下：(1)犯罪事實欄一
    倒數第8行「審理中」等字後更正為「判處有期徒刑7月」等
    字，(2)犯罪事實欄一倒數第7至8行關於施用毒品之時間、地
    點刪除，更正為「於96年8月14日某時，在基隆市○○街7巷
    3 號住處，以針筒注射皮膚之方式」，(3)犯罪事實欄一倒數
    第3行「毛重0.3公克」更正為「淨重0.07公克」，(4)證據部
    分補充：「被告於本院審理中之白白、法務部調查局鑑定書
    」；(5)理由部分：「扣案之第一級毒品海洛因 1包（驗餘後
    淨重0.07公克）併同難以析離之外包裝袋應整體視為查獲之
    毒品（蓋無論以何種方式分離包裝袋與其內裝之毒品，包裝
    袋內均會有極微量毒品殘留，故上述包裝袋應整體視為查獲
    毒品，一併依前揭規定宣告沒收銷燬之，參見最高法院95年
    度臺上字第3739號、第7354號判決）屬違禁物，均依毒品危
    害防制條例第18條第1項前段規定宣告沒收銷燬之。
二、據上論斷，應依刑事訴訟法第273條之1第1項、第299條第1
    項前段、第310條之2、第454條，毒品危害防制條例第10條
    第1項、第18條第1項，刑法第11條前段、第47條第1項，判
    決如主文。
本案經檢察官甲○○到庭執行職務。
中　　華　　民　　國　　96　　年　　12　　月　　31　　日
                  刑事第三庭法    官  鄭培麗
以上正本證明與原本無異。
如不服本判決應於收受本判決後10日內向本院提出上訴書狀，敘
述上訴理由，其未敘述上訴理由者，並得於提起上訴後10日內向
本院補提理由書狀（均須按他造當事人之人數附繕本）「切勿逕
送上級法院」。
中　　華　　民　　國　　96　　年　　12　　月　　31　　日
                            書 記 官  潘端典
附錄論罪法條：
毒品危害防制條例第10條
施用第一級毒品者，處 6 月以上 5 年以下有期徒刑。
施用第二級毒品者，處 3 年以下有期徒刑。
附件：
臺灣基隆地方法院檢察署檢察官起訴書
　　　　　　　　　　　　　　　　　　96年度毒偵字第2856號
　　被　　　告　乙○○　男　45歲（民國○○年○月○○日生）
　　　　　　　　　　　　住基隆市○○區○○街210號15樓
　　　　　　　　　　　　國民身分證統一編號：Ｚ000000000號
上列被告因違反毒品危害防制條例案件，業經偵查終結，認應提
起公訴，茲敘述犯罪事實、證據並所犯法條如下：
　　　　犯罪事實
一、乙○○前因施用毒品案件，經裁定送觀察、勒戒後，認無繼
    續施用毒品之傾向，由本署檢察官以93 年度毒偵緝字第106
    號為不起訴處分確定。復因施用第一、二級毒品案件，先後
    由本署檢察官以93年度毒偵字第2449號及94年度毒偵字第12
    96號提起公訴及簡易判決處刑，分別經臺灣基隆地方法院以
    94年度訴字第9號及94年度基簡字第392號各判處有期徒刑 7
    月、3月確定，以上2刑接續執行，於民國95年6月6日因縮短
    刑期假釋出監，甫於95年8月6日因保護管束期滿執行完畢。
    又於96年6 月間，因施用第一級毒品案件，由本署檢察官以
    96年度毒偵字第1454號提起公訴，現由臺灣基隆地方法院以
    96 年度訴字第647號審理中。詎其仍未戒除毒癮，復基於施
    用第一級毒品海洛因之犯意，於96年8月15日凌晨0時15分為
    警採尿前回溯24小時內之某時許，在不詳處所，施用毒品海
    洛因1次，嗣為警於同日凌晨0時15分許，在基隆市○○路與
    仁三路口處，因騎乘機車神色慌張而為警攔檢查獲，當場並
    扣其主動交出身上所有上衣左口袋內之毒品海洛因1 包（毛
    重約0.3公克）及右褲袋內之注射針筒1支，經警採其尿液送
    驗後，始查悉上情。
二、案經基隆市警察局報告偵辦。
        證據並所犯法條
一、訊據被告乙○○矢口否認有何上揭施用毒品之犯行。經查，
    按一般吸用或施打毒品（或麻醉藥品）8 小時內，約有百分
    之八十於尿中排出，24小時後剩餘量之百分之九十再排出，
    72小時仍有微量排出。被告於96年8月15日0時15分許，在基
    隆市警察局所採集之尿液，經送台灣尖端先進科技醫藥股份
    有限公司檢驗結果，係呈海洛因之嗎啡陽性反應一節，有基
    隆市警察局偵辦毒品案件尿液檢體對照表及上開公司出具之
    濫用藥物檢驗報告（尿液檢體編號：00000000號）各1 份附
    卷可稽，堪信被告確於上揭時有施用毒品海洛因之事實。此
    外，並有毒品海洛因1包（毛重約0.3公克）及注射針筒1 支
    扣案可資佐證，復有不起訴處分書、簡易判決處刑書、起訴
    書及本署刑案資料查註紀錄表在卷足憑，是被告上開所辯，
    無非臨訟圖卸之詞，不足採信，其犯嫌堪予認定。
二、核被告所為，係犯毒品危害防制條例第10條第1 項之施用第
    一級毒品罪嫌。被告曾受有期徒刑之執行完畢（有本署刑案
    資料查註紀錄表可參）後，5 年內再犯本件有期徒刑以上之
    罪，為累犯，請依刑法第47條第 1項規定加重其刑。扣案之
    毒品，請依同條例第18條第 1項前段規定宣告沒收並諭知銷
    燬；扣案之注射針筒 1支為被告所有供其施用第一級毒品所
    用之物，併請依刑法第38條第1項第 2款、第3款規定宣告沒
    收之。
三、依毒品危害防制條例第23條第2項、刑事訴訟法第251條第 1
    項提起公訴。
　　此  致
臺灣基隆地方法院
中　　華　　民　　國　　96　　年　　11　　月　　12　　日
　　　　　　　　　　　　　　　檢察官　丙　○　○
本件正本證明與原本無異
中　　華　　民　　國　　96　　年　　11　　月　　14　　日
　　　　　　　　　　　　　　　書記官　林　亮　珠
附錄所犯法條：
毒品危害防制條例第10條第1項
    施用第一級毒品者，處 6 月以上 5 年以下有期徒刑。
